臺灣宜蘭地方法院交通事件裁定　　　　　96年度交聲字第59號
原處分機關　交通部公路總局臺北區監理所宜蘭監理站
異　議　人
即受處分人　李家和原名甲○○.
上列受處分人因違反道路交通管理處罰條例案件，對於交通部公
路總局臺北區監理所宜蘭監理站民國96年3月1日所為之宜監字第
裁43─Q00000000號裁決聲明異議，本院裁定如下：
    主  文
異議駁回。
    理  由
一、原處分意旨略以：異議人即受處分人李家和（原名甲○○）
    於民國96年1月24日14時30分許，領有機器腳踏車駕駛執照
    駕駛車號5182—FM自小貨車，且將車子併排臨時停放於宜蘭
    縣宜蘭市○○路○段295號前，經宜蘭縣警察局宜蘭分局以宜
    警交字第Q00000000號製單舉發，交通部公路總局臺北區監
    理所宜蘭監理站遂依道路交通管理處罰條例第21條第1項第2
    款、第55條第4款之規定，分別裁處異議人罰鍰新臺幣6000
    元、600元。
二、異議意旨略以：96年1月24日當天5182—FM號自小貨車是由
    乙○○駕駛，搭載異議人自宜蘭縣羅東鎮駛至宜蘭縣宜蘭市
    ○○路○段295號前。5182—FM號因併排停車被警察取締時，
    異議人正在宜興路1段297號裡面工作，乙○○去其他的地方
    買東西，警察在找人，異議人就出來了，警察問這部車子是
    何人的，異議人便說車子是我的，警察就叫異議人拿出行照
    、駕照，並對異議人開立併排停車及沒有駕照的罰單，事實
    上異議人當日根本沒有駕駛5182—FM自小貨車。因此，本件
    舉發及裁決均不合法，為此，聲明異議，請求撤銷原處分。
三、按汽車駕駛人，有領有機器腳踏車駕駛執照，駕駛小型車之
    情形者，處新臺幣6000元以上12000元以下罰鍰；汽車駕駛
    人，有併排臨時停車之情形者，處新臺幣300元以上600元以
    下罰鍰，道路交通管理處罰條例第21條第1項第2款、第55條
    第4款分別定有明文。經查：
（一）異議人並不否認「伊所有之5182—FM號自小貨車於96年1
      月24日14時30分許，在宜蘭縣宜蘭市○○路○段295號前併
      排停車。伊之小型車駕駛執照已遭註銷，僅剩機器腳踏車
      駕駛執照有效。」之事實（見本院卷第3、15頁）。
（二）其次，證人即舉發員警施智亮已於本院調查時結證「本件
      舉發單是我開立的，96年1月24日14時30分在宜蘭市○○
      路○段295號前面，5182—FM自小貨車併排停車，當時車上
      沒有人，我就問附近裝潢工人，該部車是何人的，後來李
      家和就出來，我就問車子是誰開的，李家和就說『不好意
      思，我停一下子，下個貨而已，馬上就開走』，我就叫李
      家和報證件給我，我再問李家和車子是不是你開的，李家
      和就說『可不可以不要開單』，我就去查李家和的駕籍資
      料，查得李家和的駕照被吊銷，李家和就說『車子不是他
      開的』，我就問李家和車子是何人開的，李家和並沒有說
      ，我就依法對李家和開單。」等語綦詳（見本院卷第17頁
      ），核與異議人所坦認「5182—FM號自小貨車於96年1月2
      4日14時30分許，在宜蘭縣宜蘭市○○路○段295號前併排
      停車。」之情節相符，並有舉發違反道路交通管理事件通
      知單一件、宜蘭縣警察局宜蘭分局新民派出所員警工作紀
      錄簿一件、舉發現場相片二張在卷可稽。依此，足徵5182
      —FM自小貨車於96年1月24日14時30分許，確實有在宜蘭
      縣宜蘭市○○路○段295號前，違規併排臨時停車。
（三）再者，依前舉證人施智亮之證言，可知警方於取締現場詢
      問異議人「5182—FM自小貨車駕駛人為何人？」時，異議
      人並未直接回答警員之問話，僅答稱「不好意思，我停一
      下子，下個貨而已，馬上就開走」等語，惟倘若5182—FM
      自小貨車並非異議人所駕駛，於警方詢問時，異議人理應
      立即否認，並找回其所稱之駕駛人，豈有於警方查出其無
      小型車駕駛執照後，方否認其為駕駛人，然又不供出其所
      稱之駕駛人為何人，事後更接受警員所開立之罰單之理。
      因此，由異議人上開答話之內容及未能供出其所稱之駕駛
      人、接受警員所開立之罰單等舉動，堪認異議人已間接向
      警員承認5182—FM自小貨車係其所駕駛停放，亦即於96年
      1月24日14時30分許，駕駛5182—FM自小貨車於宜蘭縣宜
      蘭市○○路○段295號前違規併排臨時停車之人，確為異議
      人無訛。
（四）至於證人即異議人之友人、同事乙○○雖於本院調查時證
      稱「96年1月24日14時30分許，我與李家和一起到宜蘭市
      ○○路○段295號前，當天是由我駕駛李家和的小貨車，從
      羅東到宜蘭市○○路○段來工作，停車後我去買東西，李
      家和下車搬貨，警察取締時，我並不在場。96年1月24日
      與李家和在一起的期間，李家和並沒有駕駛自小貨車，都
      是我駕駛的。」云云，然5182—FM自小貨車若真係證人乙
      ○○所駕駛，於警方詢問時，異議人為何未於第一時間否
      認自己開車？為何不立即供出並找回乙○○？是證人乙○
      ○是否真係駕駛人已非無疑。況且，本件異議人係因「領
      有機器腳踏車駕駛執照駕駛小型車」、「併排臨時停車」
      之雙重違規事由，遭警方取締告發，若證人乙○○出面承
      認其為駕駛人，則異議人便能免除上述二罰責，縱證人乙
      ○○事後遭舉發裁罰，其亦僅受較輕「併排臨時停車」之
      處罰，故讓證人乙○○出面承認其為駕駛人，對於異議人
      確有實益存在，而證人乙○○又係異議人之同事、友人，
      彼此間關係密切，證人乙○○亦有附和、迴護異議人之動
      機。此外，異議人已間接向警員承認5182—FM自小貨車係
      其所駕駛停放之事實，業經認定在前，證人乙○○之證詞
      亦顯與異議人所坦認之事實相悖。因此，證人乙○○之證
      詞自難認為與實情相符。
（五）從而，異議人於96年1月24日14時30分許，領有機器腳踏
      車駕駛執照駕駛車號5182—FM自小貨車，且將車子併排臨
      時停放於宜蘭縣宜蘭市○○路○段295號前之違規事實，已
      堪認定，異議人所辯「96年1月24日當天5182—FM號自小
      貨車是由乙○○駕駛，當日伊根本沒有駕駛5182—FM自小
      貨車。」云云，核屬事後卸責之詞，自不足採。
四、綜上所述，原處分機關所為之本件裁決，核與前舉道路交通
    管理處罰條例第21條第1項第2款、第55條第4款之規定相符
    ，並無違法或不當之處，故異議人以首揭情詞，對於上開裁
    決提起異議，並無理由，應予駁回。
五、據上論斷，依道路交通案件處理辦法第19條，裁定如主文。
中　　華　　民　　國　　96　　年　　5　　月　 　3　　日
                  交通法庭法　官  劉家祥
以上正本證明與原本無異。
如不服本裁定，應於裁定送達後5日內，向本院提出抗告狀。（
應附繕本）
                          書記官  邱淑秋
中　　華　　民　　國　　96　　年　　5 　　月　　7 　　日
